【裁判字號】    97,消債更,228
【裁判日期】    971110
【裁判案由】    更生事件
【裁判全文】
臺灣臺南地方法院民事裁定           97年度消債更字第228號
債  務  人  甲○○
上列當事人因消費者債務清理事件聲請更生，本院裁定如下：
    主  文
債務人甲○○自民國九十七年十一月十日下午四時起開始更生程
序。
    理  由
一、按債務人不能清償債務或有不能清償之虞，且無擔保或無優
    先權之債務總額未逾新臺幣1,200萬元者，於法院裁定開始
    清算程序或宣告破產前，得向法院聲請更生。法院開始更生
    程序之裁定，應載明其年、月、日、時，並即時發生效力，
    消費者債務清理條例第3條、第42條第1項、第45條第1項定
    有明文。又按債務人對於金融機構因消費借貸、自用住宅借
    款、信用卡或現金卡契約而負債務，在聲請更生或清算前，
    應提出債權人清冊，以書面向最大債權金融機構請求協商債
    務清償方案，並表明共同協商之意旨，債務人與金融機構協
    商成立者，不得聲請更生或清算，但因不可歸責於己之事由
    ，致履行顯有重大困難者，不在此限，消費者債務清理條例
    第151條第1、5項亦定有明文。
二、聲請意旨略以：債務人現任職宏遠興業股份有限公司，目前
    每月收入新臺幣（下同）約33,300元，除收入及一輛機車外
    別無其他財產，然累計債務總金額已達2,351,198元，前曾
    於民國95年5月15日依照中華民國銀行公會會員辦理消費金
    融案件無擔保債務協商機制，與債權人復華商業銀行（嗣改
    名為元大商業銀行）等銀行成立協商，每月應還款金額為25
    ,972 元，分120期，利率百分之3，至全部清償為止。債務
    人每月之收入扣除生活費用後顯不足支付上開協商金額，因
    此有不可歸責於己之事由，致履行顯有重大困難，且無擔保
    或無優先權之債務總額未逾1,200萬元，復未經法院裁定開
    始清算程序或宣告破產，爰依法向本院聲請更生等語。
三、經查：債務人主張之上開事實，業據提出戶籍謄本、帳戶存
    摺內頁影本、債務人94、95年度之國稅局財產歸屬資料及綜
    合所得稅各類所得資料清單、協議書及勞保投保資料等件為
    證，債務人雖曾於消費者債務清理條例施行前，與各債權銀
    行就無擔保債務成立協商，約定自95年6月起，分120期，每
    月償還25,972元等情，有協議書附卷可按，又債務人主張債
    務人每月之收入扣除生活費用後顯不足支付上開協商金額，
    債務人係因不可歸責於己之事由，致履行上開協議顯有重大
    困難等情，經審酌上開事證，堪予採信，債務人確已達不能
    清償債務之程度。另債務人前未曾經法院宣告清算程序或宣
    告破產，亦未曾依消費者債務清理條例或破產法之規定而受
    刑之宣告等情，亦有本院民事紀錄科查詢表、臺灣高等法院
    被告前案紀錄表在卷可憑。
四、綜上所述，債務人僅係一般消費者，並未從事營業，其已達
    不能清償債務或有不能清償之虞之程度，其中無擔保或無優
    先權之債務，在1,200萬元以下，之前雖與各債權銀行達成
    協議，但因不可歸責於己之事由，致履行上開協議顯有重大
    困難，且未經法院裁定開始清算程序或宣告破產，又查無消
    費者債務清理條例第6條第3項、第8條或第46條各款所定駁
    回更生聲請之事由存在，則債務人聲請更生，應屬有據，爰
    裁定如主文。
中    華    民    國    97    年    11    月    10    日
              民事第三庭    法      官  林福來
上為正本係照原本作成
本裁定不得抗告。
本裁定已於97年11月10日下午4時公告。
中    華    民    國    97    年    11    月    10    日
                            書  記  官  吳俊達


司法院資訊處製作；財團法人民間司法改革基金會備份。
